【裁判字號】    94,訴,1590
【裁判日期】    950515
【裁判案由】    槍砲彈藥刀械管制等
【裁判全文】
臺灣板橋地方法院刑事判決              94年度訴字第1590號
公  訴  人  臺灣板橋地方法院檢察署檢察官
被      告  辰○○
指定辯護人  本院公設辯護人  辛○○
上列被告因槍砲彈藥刀械管制等案件，經檢察官提起公訴（九十
三年度核退偵字第四一一號），本院判決如下：
    主  文
辰○○連續收受贓物，累犯，處有期徒刑參月；又未經許可寄藏
可發射子彈具有殺傷力之改造手槍，累犯，處有期徒刑壹年參月
，併科罰金新臺幣拾萬元，罰金如易服勞役，以新臺幣玖佰元即
銀元參佰元折算壹日，扣案如表二編號一至三所示之槍彈，均沒
收。應執行有期徒刑壹年肆月，併科罰金新臺幣拾萬元，罰金如
易服勞役，以新臺幣玖佰元即銀元參佰元折算壹日，扣案如附表
二編號一至三所示之槍彈，均沒收。
    事  實
一、辰○○前因傷害案件經本院判處有期徒刑八月，嗣經上訴駁
    回後確定，並於民國九十二年六月十六日執行完畢。詎其猶
    不知悔改，竟為以下犯行：
  (一)基於收受贓物之概括犯意，自九十三年三間某日起至同年月
    二十六日晚上九時三十分許為警查獲前止，連續在臺北縣永
    和市○○路四十巷二十號一樓住處，明知戊○○、「陳君偉
    」、「陳君豪」分別所持有如附表一所示物品係來路不明之
    贓物，仍多次予以收受並供己使用，並於同年月二十五日凌
    晨四時起至同年月二十八日下午九時三十分許止之某時，自
    行將其中附表一編號十一之車牌號碼ＤＵ－一三七六號車牌
    二面懸掛在其前於九十二年一月十一日向吳秋萍所購買車牌
    號碼四三二七－ＤＨ號自小客車上。
  (二)復另行起意，明知未經許可，不得寄藏具有殺傷力之槍彈，
    竟於九十三年二月底某日，在上開處所，受前開「陳君偉」
    、「陳君豪」之委託，寄藏可擊發適用子彈而具殺傷力之改
    造貝瑞塔九０手槍（槍枝管制編號0000000000號
    ）、改造三五七左輪手槍（槍枝管制編號00000000
    00號）各一枝，及直徑約八點八公釐土造子彈十顆（鑑驗
    十顆，驗餘零顆）與玩具金屬彈殼加裝直徑約六公釐鋼珠之
    改造子彈六顆（鑑驗二顆，驗餘四顆），以及不具殺傷力之
    改造掌心雷手槍（槍枝管制編號0000000000號）
    一枝、直徑約八點八公釐金屬彈頭而成之土造子彈八顆及玩
    具金屬彈殼加裝直徑約六公釐鋼珠之改造子彈十九顆。
  (三)嗣於九十三年三月二十八日晚上九時三十分許，在上開處所
    為員警侯鴻傑、洪明權等人查獲，並扣得上開懸掛號碼牌四
    三二七－ＤＨ號車牌之車號為ＤＵ－一三七六（起訴書誤載
    為ＤＨ－一三七六號，茲予更正）號之自小客車一輛，並於
    該車內起出上開改造三五七左輪手槍一枝，且在上址屋內，
    亦經警起出如附表一所示除編號十一車號ＤＵ－一三七六號
    自小客車外失竊之贓物等物品，及扣得上開手槍及子彈（詳
    如附表二所示）及附表三所示之物品。
二、案經乙○○、癸○○、己○○、丙○○、卯○○、丑○○、
    丁○○、甲○○、壬○○、庚○○訴由臺北縣政府警察局蘆
    洲分局報告臺灣板橋地方法院檢察署檢察官偵查起訴。
    理  由
一、上開事實，業據被告辰○○於本院審理時坦承不諱，核與告
    訴人即被害人乙○○、癸○○、己○○、丙○○、卯○○、
    丑○○、丁○○、甲○○、壬○○、庚○○於警詢之指訴、
    被害人子○○於警詢之指訴、證人即同案被告寅○○（業經
    檢察官另為不起訴處分確定）於警詢、證人黃志仲於警詢、
    證人即員警侯鴻傑、洪明權以及證人戊○○於本院審理時具
    結證述之情節相符，並有附表一所示失竊物品之影本、搜索
    現場及案扣案物品照片二十張、汽車讓渡買賣契約書、車輛
    失竊電腦輸入單、車輛詢獲電腦輸入單、車輛車牌失竊作業
    查獲車輛認可資料各乙分、贓物認領保管收據十一紙等附卷
    可稽；而扣案如附表二所示槍彈，業經送鑑驗，結果認：
    (一)改造貝瑞塔九０手槍（槍枝管制編號000000000
    0號）一枝（含彈匣二個）：認係由仿ＢＥＲＥＴＴＡ廠８
    ４型半自動手槍製造之玩具手槍車通槍管內阻鐵而成之改造
    手槍，機械性能良好，可擊發適用子彈，認具殺傷力；(二)改
    造三五七左輪手槍（槍枝管制編號0000000000號
    ）一枝：認係由仿ＳＭＩＴＨ＆ＷＥＳＳＯＮ廠轉輪手槍製
    造之玩具手槍車通槍管及轉輪彈倉內阻鐵而成之改造手槍，
    機械性能良好，可擊發適用子彈，認具殺傷力；(三)具直徑約
    八點八公釐金屬彈頭之土造子彈十六顆，經實際試射，均可
    擊發，均認具殺傷力；(四)由玩具金屬彈殼加裝直徑約六公釐
    鋼珠而成之改造子彈六顆，經取樣二顆試射，均可擊發，認
    均具殺傷力等情，此有內政部警政署刑事警察局九十三年四
    月十三日刑鑑字第０九三００七二六五八號槍彈鑑定書及九
    十四年九月十四日第０九四０一三六八三四號函（詳見九十
    三年度偵字第六六三八號偵查卷第十六至二十六頁及本院卷
    第十九頁）各乙份在卷可證。是被告之自白核與事實相符，
    堪以採信。故本件事證已臻明確，被告犯行堪以認定，應予
    依法論科。
二、核被告所為，係犯刑法第三百四十九條第一項之收受贓物罪
    及修正前之槍砲彈藥刀械管制條例第十一條第四項寄藏可發
    射子彈具殺傷力之改造手槍罪、第十二條第四項之寄藏具有
    殺傷力之改造子彈罪。按被告行為後，槍砲彈藥刀械管制條
    例業經修正，並於九十四年一月二十六日經總統公布，而於
    九十四年一月二十八日生效，修正後之槍砲彈藥刀械管制條
    例刪除舊法第十一條，並於修正後之槍砲彈藥刀械管制條例
    第八條第四項增列：未經許可，持有、寄藏或意圖販賣而陳
    列第一項所列槍枝者（註：指鋼筆槍、瓦斯槍、麻醉槍、獵
    槍、空氣槍或第四條第一項第一款所定其他可發射金屬或子
    彈具有殺傷力之各式槍砲），處三年以上十年以下有期徒刑
    ，併科新臺幣七百萬元以下罰金，而未經許可，寄藏可發射
    子彈具有殺傷力之改造玩具手槍者，依修正前槍砲彈藥刀械
    管制條例第十一條第四項之規定，其法定刑為一年以上七年
    以下有期徒刑，併科新臺幣七百萬元以下罰金，修正後同條
    例第八條第四項規定之法定刑則為三年以上十年以下有期徒
    刑，併科新臺幣七百萬元以下罰金，經比較新舊法之結果，
    以修正前槍砲彈藥刀械管制條例第十一條第四項之規定較有
    利於被告，是依刑法第二條第一項但書之規定，自應適用修
    正前槍砲彈藥刀械管制條例第十一條第四項之規定論處。復
    被告其後多次收受贓物之行為，時間緊接，觸犯構成要件相
    同之罪名，顯係基於概括犯意而反覆為之，為連續犯，應依
    刑法第五十六條之規定，以一罪論，並加重其刑。再被告以
    一寄藏行為，同時寄藏改造手槍二枝及子彈十六顆，觸犯構
    成要件不相同之罪名，為想像競合犯，應依刑法第五十五條
    之規定，從一重之未經許可寄藏改造手槍罪論處。又被告所
    犯上開二罪，犯意各別，行為互殊，應分論併罰。又查，被
    告前因傷害案件經本院判處有期徒刑八月，嗣經上訴駁回後
    確定，並於民國九十二年六月十六日執行完畢在案，是其於
    有期徒刑執行完畢五年後再犯本件有期徒刑之罪，為累犯，
    應依刑法第四十七條之規定，就上開二罪，各加重其刑，並
    就連續收受贓物罪部分，依法遞加之。爰審酌被告收受贓物
    ，造成員警不易查緝，且未經許可而寄藏上開具有殺傷力之
    改造手槍及子彈，對社會所生危害非輕，惟附表一所示贓物
    業經被害人領回，且其寄藏該槍彈之期間不長，以及犯後坦
    承犯行，態度尚可等一切情狀，分別量處如主文所示之刑，
    併科罰金部分並諭知易服勞役之折算標準，以及定其應執行
    之刑暨就罰金刑部分，諭知易服勞役之折算標準。
三、扣案如附表二所示之槍彈，具有殺傷力，已如前述，係屬違
    禁物，不問屬於犯人與否，均應依刑法第三十八條第一項第
    一款之規定，就附表二編號一至三所示之槍彈，均併予宣告
    沒收，惟附表二編號四之子彈十顆及玩具金屬彈殼加裝直徑
    約六公釐鋼珠而成之改造子彈二顆，均業經試射鑑驗，均已
    喪失子彈之效用及性能，亦非違禁物，爰均不併予宣告沒收
    。至附表三編號一至三之物品，雖非被告所有，但亦無其他
    證據足資認定係屬贓物，而非本件犯罪所得之物，及附表三
    編號四至六之物品，係被告所有，但非本件犯罪所用之物乙
    節，業據被告供承在卷，核與證人吳秋萍及鄭翔翔證述之情
    節相符，是堪以認定屬實；以及附表三編七至九之槍彈部分
    ，業經送鑑驗，結果認：改造掌心雷手槍（槍枝管制編號0
    000000000號）一枝，認係由仿ＤＥＲＲＩＮＧＥ
    Ｒ雙管手槍製造之玩具手槍車通槍管內部分阻鐵而成，經檢
    視，其槍管仍具部分阻鐵，無法供發射彈丸使用，認不具殺
    傷力；直徑約八點八公釐金屬彈頭而成之土造子彈八顆及玩
    具金屬彈殼加裝直徑約六公釐鋼珠之改造子彈十九顆均無法
    擊發等情，此有上開槍彈鑑定書及函文在卷供參，是該槍彈
    即非屬違禁物，且非被告所有，則就附表三所示之物品，本
    院認毋庸併予諭知沒收，附此敘明。
據上論斷，應依刑事訴訟法第二百九十九條第一項前段，修正前
槍砲彈藥刀械管制條例第十一條第四項、第十二條第四項，刑法
第十一條前段、第二條第一項但書、第五十六條、第三百四十九
條第一項、第五十五條、第四十七條、第五十一條第五款、第四
十二條第二項、第三十八條第一項第一款，罰金罰鍰提高標準條
例第一條前段、第二條，現行法規所定貨幣單位折算新臺幣條例
第二條，判決如主文。
本案經檢察官朱學瑛到庭執行職務。
中    華    民    國    95    年    5     月    15    日
                  刑事第十四庭  審判長法  官  黎錦福
                                      法  官  曾正耀
                                      法  官  饒金鳳
以上正本證明與原本無異。
如不服本判決應於送達後十日內向本院提出上訴狀。
                                      書記官  王春森
中    華    民    國    95    年    5     月    15    日
附表一：
┌──┬───┬────┬────┬──────────┐
│    │      │        │        │起獲失竊之贓物      │
│編號│被害人│失竊時間│失竊地點│（均由被害人領回）  │
├──┼───┼────┼────┼──────────┤
│    │      │九十年八│臺北縣三│子○○身分證一張    │
│ 一 │子○○│月十四日│重市大同│                    │
│    │      │上午某時│北路一八│                    │
│    │      │        │四巷五十│                    │
│    │      │        │七號前  │                    │
├──┼───┼────┼────┼──────────┤
│    │      │九十三年│臺北縣三│車號Ｋ六－三二六九號│
│ 二 │乙○○│二月七日│重市中正│自小客車之行照一 張 │
│    │      │凌晨一時│北路三九│                    │
│    │      │        │四巷二弄│                    │
│    │      │        │十八號前│                    │
├──┼───┼────┼────┼──────────┤
│    │      │九十三年│臺北縣五│癸○○重型機車駕照一│
│ 三 │癸○○│二月十二│股鄉成泰│張                  │
│    │      │日      │路三段六│                    │
│    │      │        │０一巷二│                    │
│    │      │        │十九號  │                    │
├──┼───┼────┼────┼──────────┤
│    │      │九十三年│臺北縣汐│車號０六二六－ＧＺ號│
│ 四 │己○○│二月十五│止市水源│自小客車行照（車主：│
│    │      │日上午九│路二段二│陳綵筠）、己○○健保│
│    │      │時許    │十二巷內│卡各一張            │
├──┼───┼────┼────┼──────────┤
│    │      │九十三年│臺北縣林│車號七Ｂ－三六三五號│
│ 五 │丙○○│二月中旬│口鄉長庚│自小客車行照（車主：│
│    │      │某日    │醫院前  │吳水陳）一張        │
├──┼───┼────┼────┼──────────┤
│    │      │九十三年│臺北縣汐│卯○○之身分證一張、│
│ 六 │卯○○│二月二十│止市水源│健保卡二張、聯邦銀行│
│    │      │一日下午│路二段二│信用卡一張，卯○○之│
│    │      │十時許  │十二巷十│彰銀存摺、合庫存摺、│
│    │      │        │五號八樓│一銀存摺、華南銀行存│
│    │      │        │        │摺、大安銀行存摺及劉│
│    │      │        │        │柏邑之郵局存摺各一本│
├──┼───┼────┼────┼──────────┤
│    │      │九十三年│桃園縣桃│車號Ｋ七－０七０二號│
│ 七 │丁○○│二月二十│園市大有│自小客車行照（車主：│
│    │      │三日    │路與興二│黃梅妹）一張        │
│    │      │        │街口    │                    │
├──┼───┼────┼────┼──────────┤
│    │      │九十三年│臺北縣永│車號五Ｕ－五八六二號│
│ 八 │丑○○│二月二十│和市環河│自小客車行照（車主：│
│    │      │七日    │東路一段│呂秀茵）一張        │
│    │      │        │停車格內│                    │
├──┼───┼────┼────┼──────────┤
│    │      │九十三年│臺北縣林│車號Ｗ五－一七六三號│
│ 九 │甲○○│二月底某│口鄉林口│自小客車（車主：石正│
│    │      │日      │運動公園│義）行照一張        │
│    │      │        │旁      │                    │
├──┼───┼────┼────┼──────────┤
│    │      │九十三年│臺北縣汐│車號Ｔ三－一九一一  │
│ 十 │壬○○│三月十日│止市樟樹│號自小客車行照（車主│
│    │      │四時許  │一路一八│：壬○○）一張      │
│    │      │        │七號前  │                    │
├──┼───┼────┼────┼──────────┤
│    │      │九十三年│臺北縣八│車號ＤＵ－一三七六號│
│十一│庚○○│三月二十│里鄉頂寮│自小客車行照（車主：│
│    │      │五日凌晨│二街五號│庚○○）一張及該車一│
│    │      │四時許  │前      │輛（含車牌二面）    │
└──┴───┴────┴────┴──────────┘
附表二：
┌──┬────────────────────────┐
│編號│    槍    彈    名    稱    及    數    量      │
├──┼────────────────────────┤
│ 一 │改造貝瑞塔九０左輪手槍（槍枝管制編號：一一０二０│
│    │二三四一一號）一枝（含彈匣二個）                │
├──┼────────────────────────┤
│ 二 │改造三五七左輪手槍（槍枝管制編號00000000│
│    │一二號）一枝                                    │
├──┼────────────────────────┤
│ 三 │玩具金屬彈殼加裝直徑約六公釐鋼珠而成之改造子彈四│
│    │顆                                              │
├──┼────────────────────────┤
│ 四 │直徑約八點八公釐金屬彈頭而成之土造子彈十顆      │
└──┴────────────────────────┘
附表三：
┌──┬────────────────────────┐
│編號│扣    押    物    品    名    稱    及    數  量│
├──┼────────────────────────┤
│ 一 │劉冬郎身分證一張                                │
├──┼────────────────────────┤
│ 二 │李雅玲身分證一張                                │
├──┼────────────────────────┤
│ 三 │以連秀坤為發票人之商業本票一本                  │
├──┼────────────────────────┤
│ 四 │車主為吳秋萍車號四三二七－ＤＨ號之行照一張      │
├──┼────────────────────────┤
│ 五 │號碼為四三二七－ＤＨ號車牌二面                  │
├──┼────────────────────────┤
│ 六 │鄭翔翔聯邦銀行存摺一本                          │
├──┼────────────────────────┤
│ 七 │改造掌心雷手槍（槍枝管制編號0000000000│
│    │號）一枝                                        │
├──┼────────────────────────┤
│ 八 │直徑約八點八公釐金屬彈頭而成之土造子彈八顆      │
├──┼────────────────────────┤
│ 九 │玩具金屬彈殼加裝直徑約六公釐鋼珠之改造子彈十九顆│
└──┴────────────────────────┘
附錄本案論罪科刑法條全文：
中華民國刑法第三百四十九條第一項：
收受贓物者，處三年以下有期徒刑、拘役或五百元以下罰金。
修正前槍砲彈藥刀械管制條例第十一條第四項：
未經許可，持有、寄藏或意圖販賣而陳列第一項所列槍砲者，處
一年以上七年以下有期徒刑，併科新臺幣七百萬元以下罰金。
槍砲彈藥刀械管制條例第十二條第四項
未經許可，持有、寄藏或意圖販賣而陳列子彈者，處五年以下有
期徒刑，併科新臺幣三百萬元以下罰金。


司法院資訊處製作；財團法人民間司法改革基金會備份。
